---
title: "Presentacion Proyecto Ciencia de datos"
author: "Clàudia Hernández"
date: "July 2024"
output:
  ioslides_presentation:
    widescreen: true
    smaller: true
  
  
---

```{r setup, include=FALSE}
knitr::opts_chunk$set(echo = FALSE, message = FALSE, warning = FALSE, fig.width=6, fig.height=4, out.width='50%', out.height='50%')


```

```{css}
<style>
  /* Ajusta el tamaño de la fuente y el ancho de la tabla en la diapositiva específica */
  .table-adjusted {
    font-size: 10px; /* Ajusta este tamaño según sea necesario */
    width: 60% !important; /* Ajusta este tamaño según sea necesario */
    margin-left: auto;
    margin-right: auto;
  }
</style>
```


## Contenido

1. Introducción
2. Objetivo 1
3. Objetivo 2
4. Objetivo 3
5. Conclusiones


## Introducción
- **Objetivo general**: analizar y comprender tendencias, la prevalencia y los factores asociados con la discriminación en diversos contextos y grupos demográficos. 

  1. Identificar tendencias de discriminación utilizando gráficos de series temporales
  2. Identificar la tasa de discriminación de las CA de España
  3. Explorar la relación entre haber tenido un trabajo pagado y sentirse discriminado. 


## Objetivo 1: tendencias de discriminación
- **Tendencias Observadas (2002-2023)**: Todos los tipos de discriminación aumentan, excepto por etnia.Sexualidad, nacionalidad y género muestran un aumento significativo; lengua presenta un crecimiento moderado; edad tiene un incremento bajo.
- **Casos Reportados en 2023**: las discriminaciones por sexualidad, nacionalidad y género superaron los 60 casos, las discriminaciones por lengua y raza se situaron entre 20 y 40 casos, y las discriminaciones por edad, discapacidad y etnia registraron menos de 20 casos. 


```{r cars, fig.width=6, fig.height=4, echo = FALSE, message=FALSE, warning=FALSE}
library(dplyr)
library(ggplot2)
datos <- read.csv("datosr2_depurado.csv", header=TRUE, sep=",")
#Filtro los datos porque la información sobre las personas no discriminadas no es interesante para el objetivo
datos$essround <- as.factor(datos$essround)
datos$discrimination <- as.factor(datos$discrimination)

datos_filtrados <- datos %>% filter(discrimination != "No discriminado")

#Cuento el número de casos por año y tipo de discriminación
datos_agg <- datos_filtrados %>%
  group_by(essround, discrimination) %>%
  summarise(count = n())

#Me aseguro de que ess round sea numérico para el gráfico de serie temporal
datos_agg$essround <- as.numeric(as.character(datos_agg$essround))

# Crear el gráfico de serie temporal
p <-ggplot(data = datos_agg, aes(x = essround, y = count, color = discrimination, group = discrimination)) +
  geom_line() +
  geom_point() +
  labs(title = "Evolución temporal de los casos de discriminación por tipo",
       x = "Año",
       y = "Número de casos",
       color = "Tipo de discriminación") +
  theme_minimal()

print(p)
```

## Objetivo 2: Tasa de discriminación

```{r}

library(kableExtra)
datos_filtrados_con_comunidad <- datos_filtrados %>%
  filter(!is.na(region) & region != "")

frecuencia_discriminacion <- datos_filtrados_con_comunidad %>%
  group_by(region) %>%
  summarise(casos = n())

codigos_a_nombres <- c(
  ES11 = "Galicia", 
  ES12 = "Principado de Asturias", 
  ES13 = "Cantabria", 
  ES21 = "País Vasco", 
  ES22 = "Comunidad Foral de Navarra", 
  ES23 = "La Rioja", 
  ES24 = "Aragón", 
  ES30 = "Comunidad de Madrid", 
  ES41 = "Castilla y León", 
  ES42 = "Castilla-La Mancha", 
  ES43 = "Extremadura", 
  ES51 = "Cataluña", 
  ES52 = "Comunitat Valenciana", 
  ES53 = "Illes Balears", 
  ES61 = "Andalucía", 
  ES62 = "Región de Murcia", 
  ES63 = "Ciudad de Ceuta", 
  ES64 = "Ciudad de Melilla", 
  ES70 = "Canarias"
)

frecuencia_discriminacion <- frecuencia_discriminacion %>% 
  mutate(region = codigos_a_nombres[region])

nombres_nuevos <- c(
  "Ciudad de Ceuta" = "Ceuta",
  "Ciudad de Melilla" = "Melilla",
  "Comunidad Foral de Navarra" = "Foral de Navarra",
  "País Vasco" = "País Vasco",
  "Aragón" = "Aragón",
  "Cataluña" = "Cataluña",
  "Extremadura" = "Extremadura",
  "Andalucía" = "Andalucía",
  "Galicia" = "Galicia",
  "Castilla y León" = "Castilla y León",
  "Comunitat Valenciana" = "Valenciana",
  "Región de Murcia" = "Murcia",
  "Principado de Asturias" = "Asturias",
  "Cantabria" = "Cantabria",
  "Canarias" = "Canary Is.",
  "Illes Balears" = "Islas Baleares",
  "La Rioja" = "La Rioja",
  "Castilla-La Mancha" = "Castilla-La Mancha",
  "Comunidad de Madrid" = "Madrid"
)


frecuencia_discriminacion <- frecuencia_discriminacion %>%
  mutate(region = nombres_nuevos[region])

poblacion_comunidades <- tibble::tibble(
  region = c("Galicia", "Asturias", "Cantabria", "País Vasco", "Foral de Navarra", 
             "La Rioja", "Aragón", "Madrid", "Castilla y León", "Castilla-La Mancha", 
             "Extremadura", "Cataluña", "Valenciana", "Islas Baleares", "Andalucía", 
             "Murcia", "Ceuta", "Melilla", "Canary Is."),
  poblacion = c(2701743, 1006193, 583904, 2188017, 661203, 319914, 1320586, 6714142, 2394918, 
                2046107, 1065424, 7739758, 5057353, 1172540, 8472403, 1511251, 84777, 86384, 2252465)
)

frecuencia_discriminacion <- frecuencia_discriminacion %>%
  left_join(poblacion_comunidades, by = "region")

frecuencia_discriminacion <- frecuencia_discriminacion %>%
  mutate(tasa_discriminacion = (casos / poblacion) * 100000)

frecuencia_discriminacion_part1 <- frecuencia_discriminacion[1:10, ]
frecuencia_discriminacion_part2 <- frecuencia_discriminacion[11:19, ]

kable(frecuencia_discriminacion_part1, format = "html", table.attr = 'class="table table-striped"') %>%
  kable_styling(bootstrap_options = c("striped", "hover", "condensed"), font_size = 8, full_width = TRUE, position = "left")



```
## Objetivo 2: Tasa de discriminación II
```{r}
kable(frecuencia_discriminacion_part2, format = "html", table.attr = 'class="table table-striped"') %>%
  kable_styling(bootstrap_options = c("striped", "hover", "condensed"), font_size = 8, full_width = TRUE, position = "left")

```


## Objetivo 2: Tasa de discriminación III
1. **Tasas más Altas**
   - **Cantabria**: 2.57 casos por cada 100,000 habitantes
   - **La Rioja**: 2.19 casos
   - **Aragón**: 2.12 casos

2. **Casos Absolutos**
   - **Cataluña**: 148 casos reportados
   - **Comunidad de Madrid**: 138 casos
   - **Andalucía**: 81 casos

3. **Tasas más Bajas**
   - **Canarias**: 0.67 casos por cada 100,000 habitantes
   - **Castilla-La Mancha**: 0.83 casos
   - **Región de Murcia**: 0.79 casos

## Objetivo 3: Discriminación y variables sociográficas
```{r}
datos_filtrados2 <- datos%>%
  filter(pdjobev %in% c(1, 2))

discriminaciones_relevantes <- c("Edad", "Discapacidad", "Etnia", "Género", "Lengua", "Nacionalidad", "Raza", "Sexualidad")
datos_filtrados2 <- datos_filtrados2 %>%
  mutate(discriminacion_total = ifelse(discrimination %in% discriminaciones_relevantes, "Sí", "No"))

# Agrupar por pdjobev y discriminacion_total y contar los casos
datos_agg2 <- datos_filtrados2 %>%
  group_by(pdjobev, discriminacion_total) %>%
  summarise(count = n()) %>%
  ungroup()

# Calcular los porcentajes
datos_agg2 <- datos_agg2 %>%
  group_by(pdjobev) %>%
  mutate(percentage = count / sum(count) * 100)

datos_agg2 <- datos_agg2 %>%
  mutate(pdjobev = recode(pdjobev, `1` = "Sí", `2` = "No"))

kable(datos_agg2, format = "html", table.attr = 'class="table table-striped"') %>%
  kable_styling(bootstrap_options = c("striped", "hover", "condensed"), font_size = 8, full_width = TRUE, position = "left")

```
 
```{r}
p2 <- ggplot(datos_agg2, aes(
    y = factor(pdjobev, levels = c("Sí", "No"), labels = c("Sí", "No")), 
    x = percentage, 
    fill = discriminacion_total, 
    text = paste("Porcentaje:", round(percentage, 2), "%<br>", "Casos:", count)
  )) +
  geom_bar(stat = "identity", position = "stack") +
  labs(y = "Tuvo un trabajo remunerado", x = "Porcentaje de casos", fill = "Discriminación") +
  scale_x_continuous(labels = scales::percent_format(scale = 1)) +
  scale_fill_manual(values = c("Sí" = "dodgerblue", "No" = "lightsteelblue")) +
  theme_minimal() 

print(p2)
```
 
## Objetivo 3: Discriminación y Variables Sociográficas II

1. **Participantes con Trabajo Pagado (Sí)**
   - **No Discriminados**: 95.61% (6050 casos)
   - **Discriminados**: 4.39% (278 casos)
   - La mayoría de las personas con experiencia laboral remunerada no ha enfrentado discriminación, aunque hay una minoría significativa que sí la ha sufrido.

2. **Participantes sin Trabajo Pagado (No)**
   - **No Discriminados**: 94.87% (2738 casos)
   - **Discriminados**: 5.13% (148 casos)
   - Aunque la proporción de discriminación es ligeramente mayor en este grupo, la mayoría sigue sin haber enfrentado discriminación.

3. **Conclusión General**
   - Haber tenido un trabajo pagado no parece estar fuertemente asociado con la experiencia de discriminación.
   - Hay una ligera variación en las tasas de discriminación entre los dos grupos.

## Conclusiones
1. Entre 2002 y 2023 se observa un aumento general en todos los tipos de discriminación, excepto por etnia. la disriminación por sexualidad, nacionalidad y género ha crecido exponencialmente, superando los 60 casos en 2023. 
2. La discriminación varía significativamente entre regiones, con Cantabria, La Rioja, Aragón presentando las tasas más altas. Cataluña y Madrid tienen los números absolutos más altos.
3. La mayoría de las personas con trabajo pagado no ha enfrentado discriminación, mientras que aquellas sin experiencia laboral tienen una ligera mayor incidencia. 

